【裁判字號】    92,小上,206
【裁判日期】    921217
【裁判案由】    清償債務
【裁判全文】
臺灣臺北地方法院民事裁定                        九十二年度小上字第二０六號
    上  訴  人  甲○○
    被上訴人    乙○○
右當事人間侵權行為損害賠償事件，上訴人對於民國九十二年十月六日本院新店簡易
庭九十二年度店小字第八四八號判決提起上訴，本院裁定如左：
    主        文
上訴駁回。
第二審訴訟費用新台幣壹仟伍佰元由上訴人負擔。
    理        由
一、按關於請求給付金錢或其他代替物或有價證券之訴訟，其標的金額或價額在新台
    幣十萬元以下者，適用本章所定之小額程序。對於小額訴訟之第一審裁判，得上
    訴或抗告於管轄之地方法院，其審判以合議行之。對於前項第一審裁判之上訴或
    抗告，非以其違背法令為理由，不得為之。至其上訴狀應記載上訴理由，表明下
    列各款事項：一、原判決所違背之法令及其具體內容。二、依訴訟資料可認為原
    判決有違背法令之具體事實。民事訴訟法第四百三十六條之八第一項、第四百三
    十六條之二十四、第四百三十六條之二十五定有明文。而所謂判決違背法令，上
    訴人以原判決有不適用法規或適用不當為上訴理由時，其上訴狀或理由書應有具
    體之指摘，並揭示該法規之條項或其內容，若係成文法以外之法則，應揭示該法
    則之旨趣，倘為司法院解釋或本院之判例，則應揭示該判解之字號或其內容，如
    依民事訴訟法第四百六十九條所列各款事由提起第三審上訴者，其上訴狀或理由
    書應揭示合於該條款之事實。是當事人於小額訴訟程序提起上訴，如依民事訴訟
    法第四百六十八條規定，以第一審判決有不適用法規或適用法規不當為理由時，
    其上訴狀或理由書應有具體之指摘，並揭示該法規之條項或其內容。若係成文法
    以外之法則，應揭示該法則之旨趣。倘為司法院解釋、或最高法院之判例，則應
    揭示該判解之字號或其內容。如以民事訴訟法第四百六十九條所列各款情形為理
    由時，其上訴狀或理由書，應揭示合於該條款之事實。上訴狀或理由書如未依此
    項方法表明者，即難認為已對第一審判決之違背法令有具體之指摘，其上訴自難
    認為合法。
二、上訴意旨略以：原審認上訴人向訴外人台北銀行借貸一百萬元，以地下停車位作
    抵押，用詞不當且與事實不符；上訴人並要求被上訴人提示代上訴人清償之台北
    銀行所開具之「清償債務證明書」，關於利息部分，依法最多只能接受五年等語
    ，聲明不服原判決，並請求免為宣告假執行。
三、本件原審訴訟標的金額為新台幣八萬五千一百六十三元，依民事訴訟法第四百三
    十六條之八第一項，訴訟標的金額未逾十萬元者，應適用小額訴訟程序。依民事
    訴訟法第四百三十六條之二十四第二項規定，適用小額訴訟程序者，其上訴非以
    判決違背法令為理由，不得為之。查，本件上訴人對於第一審判決於九十二年十
    月三十一日提起上訴，上訴理由僅空泛主張原判決用詞不當，並要求被上訴人提
    出代為清償債務之證明，僅就原審認定事實、取捨證據之職權行使，指摘其為不
    當，而未具體說明其有何不適用法規或適用法規不當之情形，並揭示該法規之條
    項或其內容，及合於民事訴訟法第四百六十九條所列各款之事實，自難認對該判
    決之如何違背法令已有具體之指摘，揆諸前揭說明，應認其上訴為不合法。
四、訴訟費用之負擔：本件訴訟費用應由上訴人負擔，茲確定如主文第二項所示。
五、據上論結，本件上訴為不合法，依民事訴訟法第四百三十六條之三十二第二項、
    第四百四十四條第一項、第九十五條、第七十八條，裁定如主文。
中      華      民      國    九十二    年     十二     月     十七     日
                          民事第五庭審判長法  官    吳青蓉
                                          法  官    吳素勤
                                          法  官    紀文惠
右為正本係照原本作成
本裁定不得聲明不服
中      華      民      國    九十二    年     十二     月     十八     日
                                          書記官    袁以明


司法院資訊處製作；財團法人民間司法改革基金會備份。
